【裁判字號】    95,訴緝,22
【裁判日期】    950725
【裁判案由】    殺人未遂
【裁判全文】
臺灣士林地方法院刑事判決              95年度訴緝字第22號
公  訴  人  臺灣士林地方法院檢察署檢察官
被      告  乙○○
                    （另案於臺灣臺北監獄執行中）
選任辯護人  黃銘照律師
上列被告因殺人未遂等案件，經檢察官提起公訴（94年度偵字第15
04號），暨函請併案審理（94年度偵字第11096 號、95年度偵字
第5689號），本院判決如下：
    主  文
乙○○未經許可，寄藏手槍，處有期徒刑伍年捌月，併科罰金新
臺幣壹拾伍萬元，罰金如易服勞役，以新臺幣仟元折算壹日。
扣案義大利BERETTA 廠92FS型口徑9MM 之制式半自動手槍壹枝（
槍枝管制編號0000000000）、韓國DAEWOO廠DP51型口徑9MM 制式
半自動手槍（槍枝管制編號0000000000）壹枝、12GAUGE 制式霰
彈槍子彈顆、口徑0.45吋制式子彈（為四五手槍之子彈）柒顆
、口徑7.63MM制式子彈柒顆、口徑9MM 制式子彈肆顆，均沒收；
又殺人未遂，處有期徒刑陸年貳月，扣案之義大利BERETTA 廠92
FS型口徑9MM 之制式半自動手槍壹枝（槍枝管制編號0000000000
）沒收；應執行有期徒刑壹拾壹年柒月，併科罰金新臺幣壹拾伍
萬元，罰金如易服勞役，以新臺幣仟元折算壹日，扣案義大利
BERETTA 廠92FS型口徑9MM 之制式半自動手槍壹枝（槍枝管制編
號0000000000）、韓國DAEWOO廠DP51型口徑9MM 制式半自動手槍
（槍枝管制編號0000000000）壹枝、12GAUGE 制式霰彈槍子彈
顆、口徑0.45吋制式子彈（為四五手槍之子彈）柒顆、口徑7.63
MM制式子彈柒顆、口徑9MM 制式子彈肆顆，均沒收。
    事  實
一乙○○明知槍砲彈藥刀械管制條例所列管之槍砲及彈藥，非經
  主管機關許可，不得持有、寄藏，竟基於非法寄藏具有殺傷力
  手槍及子彈之犯意，應蕭胤瑀（綽號「小胖」，已死亡）之請
  而允為其寄藏槍枝、子彈，遂於民國92年下半年某日，在台北
  市○○街（士林夜市附近），收受蕭胤瑀交付之義大利BERETT
  A 廠92FS型口徑9MM 之制式半自動手槍1 枝（槍枝管制編號00
  00000000）、韓國DAEWOO廠DP51型口徑9MM 制式半自動手槍1
  枝（槍枝管制編號0000000000）、口徑9MM 制式子彈20顆、12
  GAUGE 制式霰彈槍子彈3 顆、口徑0.45吋制式子彈（為四五手
  槍之子彈）7 顆、口徑7.63MM制式子彈7 顆，而寄藏之。
二乙○○與丙○○因92年10月間，共同販賣借屍還魂之AB車為高
  雄市政府警察局三民第二分局查獲，在台灣高雄地方法院檢察
  署檢察官偵辦該案中，丙○○向檢察官供稱乙○○知所販賣之
  自小客車為借屍還魂之AB車，乙○○因而對丙○○懷恨在心。
  乙○○於93年12月29日中午12時許，攜帶前開因寄藏而持有之
  義大利BERETTA 廠92FS型口徑9MM 之制式半自動手槍1 枝（槍
  枝管制編號0000000000），內裝前述因寄藏而持有之口徑9MM
  制式子彈中之13顆，至址設台北市士林區○○○路○ 段118 號
  世益汽車商行與該車行老闆謝添福泡茶聊天，於同日中午12時
  30分許，丙○○適偕友人甲○○等人至該車行，丙○○見乙○○在場，亦坐下泡茶，乙○○即將前開槍枝置於桌上質問丙○○高雄之事如何處理（即前述為警查獲販賣AB車之案件），謝
  添福見狀制止，乙○○便將槍收起，後謝添福至後方辦公室接
  電話，乙○○、丙○○續談判然均無共識，約同日中午1 時許
  ，乙○○憤而再以前開槍枝指著丙○○，揚稱：「槍裡面有13
  顆子彈，看你能挨幾顆」，丙○○聞言怒而拍桌並以：「有辦
  法你現在就開槍打死我」等語相激，乙○○明知雖以槍枝瞄準
  非人體致命部位射擊，因遭射擊之人見狀會閃躲及更換所在之
  位置，子彈可能貫穿至身體其他重要部位，且倉促間亦難確定
  槍所射擊之位置確為其原欲射擊之部位，倘射擊位置因上情而
  有偏差，可能擊中人體重要部位，足以導致人死亡之結果，竟
  在距丙○○約2 公尺左右處，將槍朝丙○○肩膀部位射擊（斯
  時丙○○坐在椅子上），因丙○○閃躲，子彈因而從丙○○左
  肩旁穿過，未擊中丙○○，而擊中丙○○後方之木板牆，乙○○旋擊發第2 槍，因卡彈而無法擊發，乙○○再擊發第3 槍，
  該顆子彈擊中正自座椅中站立之丙○○左手臂，再貫穿至腹部
  ，丙○○旋倒地，乙○○見狀立即逃逸，丙○○經在場之謝添
  福、甲○○、陳振隆、黃士豪、覃偉華等人緊急送醫，始倖免
  於難，丙○○因而受有腹部穿刺傷、大腸穿孔、左手肘粉粹性
  骨折及左邊腎臟血腫併腎臟切除等傷害。乙○○因射擊丙○○
  時，有1 顆子彈卡彈，遂於93年12月30日晚上，在三芝鄉郊外
  試射該槍內裝之口徑9MM 制式子彈5 顆，均能擊發後，即攜該
  槍及槍內剩餘之5 發子彈至台中市○區○○路322 號7 樓之5
  藏匿，嗣經警循線於94年1 月17日晚間8 時許在上址查獲，並
  扣得前揭義大利BERETTA 廠92FS型口徑9MM 之制式半自動手槍
  1 枝（槍枝管制編號0000000000）、口徑9MM制式子彈5 顆（
  嗣送鑑驗，均經試射），再於同年月18日下午3 時，至乙○○
  住居之臺北縣三芝鄉○○街1-20號5 樓搜索扣得彈殼4 顆。另
  於94年8 月16日下午2 時20分，在台北市○○路與環河北路，
  為警查獲其攜帶前述寄藏之口徑9MM 制式子彈1 顆，再為警持
  搜索票於95年4 月19日晚間8 時30分，在台北市○○區○○路
  137 號前搜索，扣得前開其寄藏之韓國DAEWOO廠DP51型口徑9M
  M 制式半自動手槍1枝（槍枝管制編號0000000000）、口徑9MM
   制式子彈6 顆（嗣送鑑驗，試射3 顆），再經乙○○同意於9
   5年4 月19日晚間9 時40分，在其臺北縣三芝鄉○○街○ 段12
   3 號6 樓住處，扣得上述其寄藏之12GAUGE制式霰彈槍子彈3
   顆、口徑0.45吋制式子彈（為四五手槍之子彈）7顆、口徑7.
   63 MM 制式子彈7 顆、彈殼2 個、擦槍工具1 批。
三案經丙○○訴由台北市政府警察局士林分局報告台灣士林地方
  法院檢察署檢察官偵查起訴，暨函請併案審理（94年度偵字第
  11096 號、95年度偵字第5689號）。
    理  由
一訊據被告乙○○，就前揭受蕭胤瑀之託而寄藏槍彈，及持槍朝
  告訴人丙○○擊發3 次，其中1 槍未擊中，1 槍未擊發，1 槍
  擊中丙○○左手臂，再貫穿腹部，丙○○因而受有前揭傷勢等
  情，均自白不諱，惟矢口否認有致丙○○於死之犯意，辯稱：
  因談判時丙○○之態度讓伊很生氣，才擊發3 槍，又伊擊槍時
  與丙○○距離很近，若伊有致丙○○死亡之意，丙○○根本躲
  不掉云云，經查：
  (一)寄藏槍彈部分：
    除據被告自白不諱外，並有前揭扣案之半自動手槍2 枝（槍
    枝管制編號0000000000、0000000000）、口徑9MM 制式子彈
    12顆、12GAUGE 制式霰彈槍子彈3 顆、口徑0.45吋制式子彈
    （為四五手槍之子彈）7 顆、口徑7.63MM制式子彈7 顆可徵
    ，而上開槍、彈經送內政部警政署刑事警察局鑑定，其中槍
    枝管制編號0000000000號之手槍，係義大利BERETTA 廠92FS
    型口徑9MM （9 ×19 MM)之制式半自動手槍，槍管內具6 條
    右旋來復線，機械性能良好，認具殺傷力；槍枝管制編號00
    00000000號之手槍，為韓國DAEWOO廠DP51型口徑9MM 制式半
    自動手槍，機械性能良好，可擊發同口徑制式子彈，認具殺
    傷力；口徑9MM 制式子彈12顆，取8 顆試射，均具殺傷力，
    而其餘之12GAUGE 制式霰彈槍子彈3 顆、口徑0.45吋制式子
    彈（為四五手槍之子彈）7 顆、口徑7.63MM制式子彈7 顆亦
    具殺傷力等情，有該局94年2 月15日刑鑑字第0940013569號
    94年8 月31日刑鑑字第0940128392號、95年4 月20日刑鑑字
    第0950056591號槍彈鑑定書在卷可參，堪可認定。另依前述
    95年4 月20日刑鑑字第0950056591號槍彈鑑定書雖載「送鑑
    子彈6 顆，認均係口徑7.63MM制式子彈，認均具殺傷力。詳
    如照片10至11」（詳該鑑定書「鑑定結果」第5 點），惟扣
    案口徑7.63MM制式子彈共計7 顆，而觀鑑定書所附照片10、
    11，所攝該口徑7.63MM制式子彈共計7 顆，堪認該鑑定報告
    記載口徑7.63MM制式子彈6 顆，應係誤載，口徑7.63MM制式
    子彈應共有7 顆至明。另被告自承：因射擊丙○○時，有1
    顆子彈卡彈，遂於93年12月30日晚上，在三芝鄉郊外試射該
    槍內裝之口徑9MM 制式子彈5 顆，均能擊發等語，堪信該5
    顆子彈，亦具殺傷力。
  (二)殺人未遂部分：
  1.被告於前揭時地，因質問丙○○在高雄為警查獲販賣AB車之
    案件如何處理事宜，2 人起爭執，被告並持前揭槍枝管制編
    號0000000000號之制式半自動手槍對丙○○連發3 槍，其中
    1 槍未擊中、1 槍未擊發，1 槍擊中丙○○之左手臂，再貫
    穿腹部，丙○○因而受有上開傷勢，及槍擊當時被告與丙○○間之位置、對話如前所述等情，業據證人丙○○，及在場
    目擊之證人甲○○，暨當時亦在世益汽車商行內之證人謝添
    福、覃偉華、黃士豪分別於檢察官訊問中及本院庭訊中結證
    在卷，並有新光吳火獅紀念醫院診斷證明書、新光吳火獅紀
    念醫院94年11月22日94新醫醫字第1450號函檢送之主治醫師
    回函及病歷資料、台北市政府警察局士林分局槍擊現場圖、
    本院94年11月17日勘驗筆錄及所攝之現場照片在卷可參，並
    有前揭扣案槍枝管制編號0000000000號之制式半自動手槍1
    枝可徵，堪可認定。
  2.又被告持以射擊丙○○之槍枝機械性能良好，具殺傷力等情
    ，已如前述，又雖以槍枝瞄準非人體致命部位射擊，因遭射
    擊之人見狀會閃躲及更換所在位置，子彈可能貫穿至身體其
    他重要部位，且倉促間亦難確定槍所射擊之位置確為其原欲
    射擊之部位，倘射擊位置因上情而有偏差，極可能擊中人體
    重要部位，足以奪人生命，致人於死地，乃眾所周知，以被
    告之年齡及其智識能力均無損之情況下，要難諉為不知。查
    被告持槍於距丙○○約2 公尺處，於幾秒之時間內連續朝丙○○擊發3 槍，第1 槍係朝斯時坐著之丙○○左肩部位發射
    ，因丙○○閃躲，該子彈因而射穿丙○○當時所在地後方之
    木板牆上，第2 槍子彈未擊發，第3 槍擊中丙○○左手臂，
    再貫穿至腹部（丙○○遭被告擊中時已自座椅中站起來），
    丙○○因而倒地，被告見狀即攜槍逃逸等情，業據證人丙○○、甲○○、謝添福於本院庭訊時證述在卷，並有本院至本
    案案發地世益汽車商行履勘時，所製之現場圖及所攝之照片
    可徵，堪認被告係在僅距丙○○約2 公尺處射擊，於被告開
    槍過程中丙○○有閃躲及變換所在位置，且被告於短短數秒
    內，連續發射3 槍，直至擊中丙○○後，被告始罷手並攜槍
    逃逸。復查依前述新光吳火獅紀念醫院診斷證明書及該院函
    檢送上開文件，可悉丙○○因而受有前述傷勢，且其所受之
    槍傷，若未施行手術，恐有腹內出血、休克及敗血腹膜炎甚
    至致死之可能，顯見丙○○受槍擊之部位足以致命，縱被告
    僅因遭丙○○激怒，欲教訓丙○○，而朝丙○○肩膀附近部
    位射擊，雖難遽認被告有必置丙○○於死地之直接故意，然
    其近距離、瞬間連續對丙○○射擊3 槍，槍擊過程中丙○○
    復閃躲及變換所在位置，依前開說明，被告應知其未必射中
    所欲擊中丙○○之身體部位，可能因瞬間無法瞄準，及丙○○更換所在位置，而擊中丙○○身體重要部位，極可能發生
    死亡之結果，此既為被告所能預見，猶在所不論執意對丙○○射擊，於第1 、2 發子彈未擊中丙○○，仍發射第3 發，
    迄至丙○○中槍倒地始罷手，其具有不確定之殺人故意至為
    灼然。被告辯稱：無致丙○○於死之意云云，顯為卸責之詞
    ，無足採信。
  (三)綜據上述，被告犯行堪可認定，本件事證明確，應依法論科
    。
二論罪科刑：
  (一)核被告寄藏前述槍枝之行為，係違反槍砲彈藥刀械管制條例
    第7 條第4 項未經許可寄藏手槍罪；其寄藏上揭具殺傷力之
    子彈之犯行，係犯前開條例第12條第4 項未經許可寄藏子彈
    罪。再按槍砲彈藥刀械管制條例第7 條第4 項、第12條第4
    項之罪，係將「持有」與「寄藏」為分別之處罰規定，單純
    之「持有」，固不包括「寄藏」，但寄藏之受人委託代為保
    管，其保管之本身所為之「持有」，既係「寄藏」之當然結
    果，法律上自宜僅就「寄藏」行為為包括之評價，不應另就
    「持有」予以論罪（最高法院74年臺上字第3400號判例參照
    ），故被告持有前開槍枝、子彈之行為，分別係其「寄藏」
    槍枝、子彈之當然結果，均不另論罪。又未經許可寄藏、持
    有槍枝、子彈，其持有之繼續，乃行為之繼續，亦即一經持
    有槍枝，犯罪即已成立，惟其完結須繼續至持有行為終了之
    時，故包括持有之寄藏槍枝行為，自亦為行為之繼續，其犯
    罪之完結，須繼續至寄藏行為終了之時為止，此與司法院院
    解字第3632號解釋所稱寄藏贓物罪於寄藏行為完畢時其犯罪
    即已完成，其後之占有該贓物乃犯罪之狀態繼續，而非行為
    之繼續，因占有贓物並不構成犯罪，二者迥不相同（參照最
    高法院88年度臺上字第7012、4608、761 號判決意旨），是
    被告於受託寄藏前開槍彈後，其寄藏行為應繼續至最後為警
    查獲時為止，附此敘明。又被告同時寄藏如事實欄一所述之
    槍枝及子彈，屬一個寄藏之行為而觸犯上開二罪名，為想像
    競合犯，應依刑法第55條規定從一較重之槍砲彈藥刀械管制
    條例第7 條第4 項之未經許可寄藏手槍罪處斷。
  (二)又被告基於殺人之故意，持前述義大利BERETTA 廠92FS型制
    式半自動手槍槍枝管制編號0000000000）射擊丙○○，丙○○幸經急救，而未生死亡結果部分，係犯刑法第271 條第2
    項、第1 項之殺人未遂罪。
  (三)按行為人如蓄意犯特定之罪，而持有槍彈，其持有槍彈之行
    為與所犯該罪間，自屬修正施行前刑法第55條後段具有方法
    結果之牽連犯如其持有槍彈後，嗣復臨時起意執該槍犯罪，
    則所犯持有槍彈與另罪間，即應依刑法第50條併合處罰，不
    能因其利用所持有之槍彈，即認為2 罪間有方法結果關係，
    而適用修正施行前刑法第55條論科（最高法院29年上字第15
    27號判例參照，依後(六)所述，刑法第2 條「從舊從輕」原則
    ，倘本件依修正前刑法得成立牽連犯，自應依修正前刑法較
    有利於行為人，故仍引此判例說明被告犯行是否構成牽連犯
    ，併此敘明），查被告犯上述殺人罪，係因偶遇丙○○，雙
    方起衝突，而臨時起意為之，被告於寄藏上開槍彈時，並未
    蓄意犯上述殺人罪，是被告所犯持有槍彈罪與殺人未遂罪尚
    難認有方法結果之牽連關係，且罪名不同，犯意各別，應分
    論併罰。起訴書認應依牽連犯處斷，容有誤會，附此敘明。
  (四)被告雖已著手於殺人犯行之實施，惟因丙○○緊急送醫醫療
    得當方倖免於難，而未得逞，為障礙未遂，就被告所犯前揭
    殺人未遂罪部分，爰依刑法第25條第2 項後段規定減輕其刑
    （比較新舊法部分，詳後(六)述）。又犯槍砲彈藥刀械管制條
    例之罪，於偵查或審判中自白，並供述全部槍砲、彈藥、刀
    械之來源及去向，因而查獲或因而防止重大危害治安事件之
    發生者，減輕或免除其刑，固為槍砲彈藥刀械管制條例第18
    條第4 項前段所明定，被告雖自白並引導警察人員起獲扣案
    之槍、彈等物，但稱槍彈為蕭胤瑀所交付，該蕭胤瑀既已死
    亡，即無從查證並追查槍、彈來源，無查獲可言，亦未因而
    防止重大危害治安事件之發生者，是被告所犯上開槍砲彈藥
    刀械管制條例之罪，自不合上述減輕或免除其刑之規定，附
    此敘明。
  (五)公訴人函請併案審理之94年度偵字第11096 號、95年度偵字
    第5689號案件，亦即被告自92年下半年某日起至94年8 月16
    日下午2 時20分為警查獲止，寄藏前述之口徑9MM 制式子彈
    1 顆，及自92年下半年某日起至95年4 月19日晚間8 時30分
    為警查獲止，寄藏上開韓國DAEWOO廠DP51型口徑9MM 制式半
    自動手槍（槍枝管制編號0000000000）、口徑9MM 制式子彈
    6 顆、暨自92年下半年某日起至95年4 月19日晚間9 時40分
    為警查獲時止，寄藏上開12GAUGE 制式霰彈槍子彈3 顆、口
    徑0.45吋制式子彈（為四五手槍之子彈）7 顆、口徑7.63MM
    制式子彈7 顆之犯行，雖未據公訴人於起訴書中敘及，然與
    起訴書所敘及部分有想像競合犯之裁判上一罪關係，應為起
    訴效力所及，本院自得併予審理。
  (六)按行為後法律有變更者，適用行為時之法律。但行為後之法
    律有利於行為人者，適用最有利於行為人之法律，刑法第2
    條第1 項定有明文。查前於94年2 月2 日修正之刑法，於被
    告行為後之95年7 月1 日施行，茲就被告所犯上開2 罪，分
    別比較新舊法於下：
    1.被告所犯槍砲彈藥刀械管制條例犯行部分：
    被告行為時，刑法第42條第2 項前段規定：「易服勞役以
      1 元以上3 元以下折算1 日。」，又被告行為時之易服勞
      役折算標準，業據廢止前罰金罰鍰提高標準條例第2條 前
      段規定，就其原定數額提高為100 倍折算1 日，則被告行
      為時之易服勞役折算標準，應以銀元300 元折算1日 ，即
      新台幣900 元折算1 日。惟95年7 月1 日修正公布施行之
      刑法第42條第3 項前段規定：「易服勞役以新台幣1,000
      、2,000 元或3,000 元折算1 日。」，比較修正前後之易
      服勞役折算標準，以修正後之規定，較有利於被告，就此
      部分應依刑法第2 條第1 項後段規定，適用修正後之刑法
      第42條第3 項前段規定，定其折算標準。
    被告行為後，刑法第33條第5 款修正為主刑種類之「罰金
      ：新台幣1,000 元以上，以百元計算之」。被告行為時刑
      法第33條第5 款主刑種類之「罰金：銀元1 元以上」。就
      罰金之最低度以適用舊法對於被告有利。
    2.被告所犯殺人未遂罪部分：
      按修正前刑法第26條前段有關未遂犯得按既遂犯之刑減輕
      之規定，修正後刑法移列於第25條第2 項後段，此部分僅
      係體例之挪移，文字用語完全相同，並無法律變更之比較
      問題。爰依修正後刑法第25條第2 項後段之規定減輕被告
      之刑度。
    3.被告所犯上開2 罪，應定應執行刑，修正後刑法第51條第
      5 款規定「宣告多數有期徒刑者，於各刑中之最長期以上
      ，各刑合併之刑期以下，定其刑期。但不得逾30年」，修
      正前刑法該條款則為「宣告多數有期徒刑者，於各刑中之
      最長期以上，各刑合併之刑期以下，定其刑期。但不得逾
      20年」，就定應執行刑部分，應依修正前刑法對被告有利
      。
    4.經綜合上述各點比較之結果，被告所犯本案，以修正後刑
      法較有利於被告，應一體適用修正後刑法。
  (七)爰分別審酌被告無視於法律之禁止，竟寄藏上開手槍、子彈
    ，危害社會安寧秩序至鉅，及其持有槍枝、子彈之數量、時
    間、因細故連開3 槍射殺丙○○、丙○○所受之傷勢，暨犯
    後態度等一切情狀，就其所犯各罪分別量處如主文所示之刑
    ，罰金部分並依修正後刑法之規定諭知易服勞役之折算標準
    ，並依修正後刑法之規定定其應執行刑。
  (八)扣案之義大利BERETTA 廠92FS型口徑9MM 之制式半自動手槍
    1 枝（槍枝管制編號0000000000）、韓國DAEWOO廠DP51型口
    徑9MM 制式半自動手槍1枝（槍枝管制編號0000000000 ）、
    12GAUGE 制式霰彈槍子彈3 顆、口徑0.45吋制式子彈（為四
    五手槍之子彈）7 顆、口徑7.63MM制式子彈7 顆、口徑9MM
    制式子彈4 顆，均屬違禁物，均應依刑法第38條第1 項第1
    款規定於宣告被告所為槍砲彈藥刀械管制條例犯行之主刑項
    下，諭知沒收，而扣案具有殺傷力之口徑9 MM制式子彈8 顆
    ，雖亦屬違禁物，然業經鑑定時試射擊發，堪認已滅失，無
    從諭知沒收。94年1 月17日扣案之前述義大利BERETTA 廠92
    FS型口徑9MM 之制式半自動手槍1 枝（槍枝管制編號000000
    0000），為違禁物，復為被告犯殺人未遂罪所用之物，均應
    依刑法第38條第1 項第1 款規定於宣告被告所犯殺人未遂罪
    之主刑項下，諭知沒收。至其餘扣案之彈殼擦槍工具，雖均
    為被告所有，然非違禁物，亦與被告本案犯行無涉，自無從
    諭知沒收。
三據上論斷，應依刑事訴訟法第299 條第1 項前段，槍砲彈藥刀
  械管制條例第7 條第4 項、第12條第4 項，刑法第2 條第1 項
  但書、第11條前段、第271 條第2 項、第1 項、第25條第2 項
  、第55條、第33條第5 款、第38條第1 項第1 款、第42條第3
  項前段、第51條第5款，判決如主文。
本案經檢察官林聰良到庭執行
中    華    民    國    95    年    7     月    25    日
                  刑事第五庭審判長法  官  朱光仁
                                  法  官  蘇嫊娟
                                  法  官  江翠萍
以上正本證明與原本無異。
如不服本判決，應於收受送達後10日內向本院提出上訴。
                                  書記官  張茹茵
中    華    民    國    95    年    8     月     1    日
附錄：本案論罪科刑法條全文
槍砲彈藥刀械管制條例第7 條第4 項、第12條第4 項，
刑法第271 條第2 項、第1 項
槍砲彈藥刀械管制條例第7 條第4 項
未經許可，製造、販賣或運輸火砲、肩射武器、機關槍、衝鋒槍
、卡柄槍、自動步槍、普通步槍、馬槍、手槍或各類砲彈、炸彈
、爆裂物者，處死刑、無期徒刑或7年以上有期徒刑；處徒刑者
，併科新台幣3千萬元以下罰金。
未經許可，轉讓、出租或出借前項所列槍砲、彈藥者，處無期徒
刑或5 年以上有期徒刑，併科新台幣1 千萬元以下罰金。
意圖供自己或他人犯罪之用，而犯前二項之罪者，處死刑或無期
徒刑；處徒刑者，併科新台幣5 千萬元以下罰金。
未經許可，持有、寄藏或意圖販賣而陳列第 1 項所列槍砲、彈藥
者，處5 年以上有期徒刑，併科新台幣 1 千萬元以下罰金。
第1 項至第3 項之未遂犯罰之。
槍砲彈藥刀械管制條例第12條第4 項
未經許可，製造、販賣或運輸子彈者，處1 年以上7 年以下有期徒
刑，併科新台幣500萬元以下罰金。
未經許可，轉讓、出租或出借子彈者，處6 月以上5 年以下有期徒
刑，併科新台幣300 萬元以下罰金。
意圖供自己或他人犯罪之用，而犯前二項之罪者，處3 年以上10
年以下有期徒刑，併科新台幣700 萬元以下罰金。
未經許可，持有、寄藏或意圖販賣而陳列子彈者，處5 年以下有
期徒刑，併科新台幣300 萬元以下罰金。
第1 項至第3 項之未遂犯罰之。
刑法第271 條第1 項、第2 項
殺人者，處死刑、無期徒刑或10 年以上有期徒刑。
前項之未遂犯罰之。
預備犯第1 項之罪者，處2 年以下有期徒刑。


司法院資訊處製作；財團法人民間司法改革基金會備份。
